【裁判字號】    91,國貿,22
【裁判日期】    921208
【裁判案由】    給付權利金
【裁判全文】
臺灣臺北地方法院民事判決                          九十一年度國貿字第二二號
    原      告  甲○○○○○○.
    法定代理人  丙○○
    訴訟代理人  雷憶瑜律師
                曹志仁律師
                蔡毓貞律師
    被      告  台灣半導體股份有限公司
    法定代理人  乙○○
    訴訟代理人  潘正芬律師
    複  代理人  楊方春律師
                蔡岳龍律師
當事人間請求給付權利金事件，本院於九十二年十一月十七日言詞辯論終結，判決如
下：
    主  文
被告應給付原告美金陸萬肆仟伍佰壹拾伍元，及自民國九十一年七月二十日起至清償
日止，按年息百分之五計算之利息。
訴訟費用由被告負擔。
本判決於原告以新台幣柒拾萬元或同面額之中國國際商業銀行城中分行無記名可轉
讓定期存單供擔保後，得假執行。但被告如以新台幣貳佰壹拾柒萬貳仟零貳拾柒元預
供擔保，得免為假執行。
    事  實
甲、原告方面：
壹、聲明：除假執行擔保金額外，如主文所示。
貳、陳述：
一、原告於民國八十四年七月十五日與被告簽訂「提供廠房設施改建、附設機器及生
    產技術合約」（下稱系爭契約），約定由原告提供生產設備、機器、廠房改建及
    相關技術予被告設立於大陸天津經濟技術開發區之長威科技股份有限公司（下稱
    長威公司），以逐步量產GPP及Open Junction（O/J）兩種晶片，並於系爭契約
    第5.4條b項約定，被告應於長威公司正式生產商業化商品後，以GPP晶片每片零
    點三美元，O/J晶片每片零點二美元之方式計價，連續五年支付權利金予原告。
    而系爭契約第17條亦規定，契約一方當事人應保證其依約所提供予他方之資訊應
    屬完整及正確，如他方發現資訊有誤或不實，提供資訊之一方當事人有義務改正
    並提供完整及正確之資訊。
二、嗣於八十六年七月二十八日，原告再與被告就系爭契約簽訂補充協議書，雙方達
    成二點合意。一係關於原告提供被告所屬長威公司之廠房設施、機器設備及技術
    費三部份，被告同意並已支付原告美金五萬三千四百七十五元；另一係關於技術
    權利金部分，被告同意自八十六年七月起至九十一年七月止，每季結算一次，於
    每一季結束後十五日內告知長威公司出貨之晶片數量，並於次月二十日前將權利
    金給付予原告。
三、惟被告自八十七年起，即未依約於每季度結束後十五日內告知原告長威公司出貨
    之晶片數量，屢經原告去函催促，始通知原告其晶片之出貨數量，且被告所告知
    之數量，與原告所知長威公司之實際出貨數量差距甚大，原告雖亦多次去函要求
    澄清，惟被告始終置之不理。尤有甚者，被告自九十年二月份起，即未依約支付
    原告權利金，自九十年二月起至同年四月止，已累積積欠原告三個月共計美金一
    萬零七百五十二點五元之權利金。而自同年五月份起，甚至亦不依約告知原告長
    威公司之每月晶片出貨數量，顯已違反系爭契約之規定，嚴重損害原告之權益。
    原告為此，曾於九十一年三月八日委請律師正式發函被告，要求被告給付權利金
    並告知原告長威公司實際之晶片出貨數量，惟未獲被告回應，原告遂依契約23.1
    條之規定，於同年六月二十日通知被告解除契約。
四、民事訴訟法第二百四十五條規定，以一訴請求計算及被告因該法律關係所應為之
    給付者，得於被告為計算之報告前，保留關於給付範圍之聲明。故就本件被告未
    付及短付之權利金部份，在被告提出長威公司每月晶片實際出貨量之計算報告前
    ，暫依被告於九十年二月至四月積欠原告美金一萬元零七百五十二點五元之標準
    推算，則被告於九十年二月起至九十一年七月止應付之權利金共計為美金六萬四
    千五百一十五元整，故原告爰先為一部之請求，要求被告給付原告美金六萬四千
    五百一十五元整，並保留關於該部分權利金給付範圍之聲明。
五、被告抗辯其非系爭契約之當事人，且縱被告係系爭契約當事人，被告對系爭契約
    之債務已轉由天津長威公司承擔。惟系爭契約之當事人及簽名欄部分，均係被告
    台灣半導體股份有限公司，而由天津長威公司給付原告權利金之安排，至多僅係
    第三人負擔契約之約定，與被告作為系爭契約當事人並負有履行契約義務之責任
    無涉。
六、被告抗辯原告履行系爭契約有所遲延，並有多項契約義務尚未履行。惟，被告所
    提之信函部分提及機器設備交運似有遲延一事，該二份信函之時間點是在
    九九五年十一月及
    實上雙方在執行合約初期，因大陸當時情況特殊，固有不少問題發生，但就機器
    部分及安裝等情況處理完畢後，雙方已於
    總結廠房設施、機器設備及技術費三筆款項之所有爭執，定下最後整案結束而權
    利金開始起算之同意書。
七、另就被告提出長威公司劉雯之信函，原告否認曾經收到這封信函，且此一信函未
    有任何已寄出或傳真之跡象，應僅係被告內部自行撰寫之文件，毫無證據或證明
    能力，而就被證十五律師函所述，長威公司早於九十年六月即已停止使用原告授
    權之技術，長威公司卻在原告於九十一年三月寄發律師函予被告後，隨即在同年
    四月九日即以傳真要求原告提供發票，以便付給原告服務費美金 29,704.07 元
    。
八、被告抗辯原告提供之技術服務所生產之產品有瑕疵，致其受有損害，故得主張抵
    銷；惟：
（一）被告提出退貨及銷貨折讓表與傳票、發票、通知單，作為技術服務所生產之產
      品有瑕疵之證明，非但不具證明力，亦與事實不符，顯屬卸責之詞。
（二）被告提出被告公司員工所製作對客戶提出之改善措施報告書部分，經原告仔細
      查核，實與原告提供之技術服務無涉：
１、按原告所提供予被告之技術服務係用以生產製造矽晶片，故原告向被告收取之權
    利金亦係以被告所生產矽晶片之數量來計算，至於矽晶片生產完成後，後段之晶
    片切割及封裝乃系另一套技術製程，顯與原告所提供予被告之技術服務無關。改
    善措施報告書中所提及之內容，均係指產品待改善或瑕疵之原因係切割（
    Cutting）方面的問題，且待改善之產品究係何種產品、何人之產品均不明確，
    被告即率以與原告所提供予被告技術服務毫不相關之文件，空言原告之技術服務
    有瑕疵，顯與事實不符。
２、二份改善措施報告書之製作日期為
    年八月十八日，上述日期均在被告最後一次給付原告權利金
    份之前，如改善措施報告書確係可證明原告提供之技術服務有瑕疵，何以被告仍
    於該期間給付原告權利金而未做任何抗辯。
３、再者，所有晶片完成生產後，均會先經過品管測試其電性，如合格才會再進行後
    續之切割封裝等程序，改善措施報告書既然都是說明在切割上出問題，即可證明
    該等產品完成生產後，事實上已通過了品管測試，故與生產階段製程之技術毫無
    關係。
（三）被告提出被告內部之銷貨折讓通知單部分，其中有多達十五份銷貨折讓通知單
      所載之客戶為元超國際股份有限公司，而相關之銷貨折讓時間均約在八十九年
      二月至同年十二月間。惟元超國際股份有限公司之公司登記及營利事業登記資
      料發現，該公司係於九十年九月間始核准設立登記，何以在公司設立登記前，
      被告即有銷貨折讓元超國際股份有限公司之情事，顯與常理不符。此外，從貨
      折讓通知單所載之產品品名來看，亦無法與原告授權技術所生產之產品相連結
      。
（四）另就被告所提其他書證指稱原告提供之技術服務所生產之產品有瑕疵部分，均
      無法與原告授權技術所生產之產品相連結，亦無法證明與原告提供之技術服務
      有關，故自不具任何實質之證明力。
參、證據：提出「提供廠房設施改建、附設機器及生產技術合約」暨中文譯本、補充
    協議書、原告致被告信函暨中文譯本、律師函、終止契約書通知函暨中文譯本、
    天津長威公司二○○二年四月九日傳真等為證。
乙、被告方面：
壹、聲明：
一、原告之訴駁回。
二、如受不利判決，願供擔保免為假執行。
貳、陳述：
一、原告公司為外國法人，惟其迄未提出經公證、認證之公司登記資料以證明其於起
    訴時為合法存在之公司，並證明原告之起訴確經合法之法定代理人代理。
二、原告訴訟代理人提出之委任狀未經公證、認證，無從證明委任狀之形式真正。
三、原告所提之元超國際股份有限公司，係新成立之公司，與被告公司交易之元超公
    司，交易時已經設立登記，其後改名為弘國公司。
四、原證二是結清被告應付款項，而非結清原告之給付責任。
五、原告否認其曾收受長威公司劉雯之信函，惟同一事實於九十一年三月十四日被告
    亦曾委任何悅律師通知原告，並以此函終止契約。
六、被告非本件權利金契約當事人，給付權利金契約另由原告與長威公司訂約為之；
    被告對原告依法不負有任何義務，原告逕行對被告起訴，為當事人不適格。兩造
    間於八十四七月十五日雖訂有系爭契約，而權利金部分長威公司與原告訂有契約
    ，由長威公司給付之，有下列各項可證：
１、九十年四月十七日原告公司發函長威公司表示「三月份的技術服務費發票請見次
    頁。請告知五月廿日匯款數目」足證前開合約權利金部分，原告係向長威公司請
    款，而非向被告請款。
２、原告簽發之九十年四月十七日發票載明九十年三月份GPP權利金由長威公司支付
    。
３、天津市地方稅務局出具之編號0000000境外公司（個人）營業稅和個人所
    得稅完稅證明及編號0000000境外公司企業所得稅完稅證明上均載明原告
    公司與長威公司簽訂技術服務合同。
４、長威公司提供其與原告訂立之供應、安裝和佣金制度合同，就權利金之部分，明
    白約定長威公司給付。
（三）本件權利金部分均係原告向長威公司請款，由天津長威公司給付，長威公司並
      與原告就本件權利金之給付訂有契約。
七、退步言之，縱認為被告為本件權利金契約當事人，原告與長威公司所立前揭契約
    ，具債務承擔契約之性質，原告不得更向被告請求履行：
（一）按第三人與債權人訂立契約承擔債務人之債務者，其債務於契約成立時，移轉
      於該第三人，民法第三百條定有明文。且「債務承擔契約，係以移轉債務於第
      三人為目的之契約，第三人與債權人間一有此項契約之成立，債務即移轉於第
      三人，嗣後原債務人既不復負擔債務，債權人自不得更向原債務人請求履行」
      亦有最高法院二十三年上字第三００八號判例可稽。
（二）原告與長威公司所立前揭契約，長威公司給付之目的及內容與兩造間八十四年
      七月十五日 Contract for the Supply,Installation and Commissioning of
      a System 合約，權利金部分給付之目的與內容完全相同，且原告歷次權利金
      均係向長威公司請求，非向原告請求，足證該約具有債務承擔契約之性質，依
      前揭民法第三百條規定及最高法院二十三年上字第三００八號判例意旨，原告
      不得更向被告請求該權利金給付。
八、再者，原告所提供之技術有諸多瑕疵，未能具備穩定良率百分之九十之要件：
（一）本件合約以商業化產品之穩定良率達百分之九十為給付權利金之要件；按系爭
      契約第5.4（b）約定，客戶自「商業化生產」起，應連續五年支付權利金予供
      應商。其計算方式，在GPP設施部份為每晶圓零點參零美元（US$0.30），在
      Open Junction設施部份，為每晶圓零點貳零美元（US$0.20）。同合約第1.1
      約定「商業化生產係指商業化產品之穩定良率達百分之九十」同合約第11.8約
      定，移轉之技術的品質保證；FRONTEC保證所公開及移轉的技術（Technology
      and Know-how）是正確，完整很新的或其目前在使用的或其所知道用來生產計
      劃產品的技術。
（二）原告所提供之技術有瑕疵，未能達到「商業化產品之穩定良率達百分之九十」
      之標準，被告無給付權利金之義務：
１、FRONTEC 所提供的製程規範（APENDEX A）-GLASS PASSIVATED GPP WAFER, 只能
    完成其中 STANDARD RECTIFIER GPP 的部份製程，其製程中很重要的部份，氮化
    矽層（SILICON NITRIDE）覆蓋及電漿蝕刻（PLASMA ETCH）因設備問題，並無實
    際操作，因其未能移轉關鍵製程，以至於只能以簡化的製程（從原 FRONTEC 提
    供的製程省略氮化矽層覆蓋及電漿蝕刻步驟）勉強從八十六年七月開始生產，所
    生產的GLASS PASSIVATED GPP WAFER一直有品質問題而且產品履次遭到客戶退貨
    及索賠，此可由退貨及銷貨折讓之部份傳票、發票、通知單及被證九之改善措施
    報告書得證。
２、STANDARD DIFFUSED WAFER 產品部分，原告所提供的製程為一次擴散製程（磷與
    硼紙源同時擴散），產生越面污染問題，有嚴重的產品品質良品問題，也沒有達
    到 1600V 的產品的反向耐壓規格。原告為解決此問題，自行研發並更改原技術
    移送所提供的一次擴散製程為二次擴展製程（磷紙源與硼紙源分別擴散處理）。
九、縱認被告為給付權利金之債務人，被告得主張同時履行抗辯拒付權利金：
（一）按民法第二百六十四條第一項前段規定，因契約互負債務者，於他方當事人未
      為對待給付前，得拒絕自己之給付。
（二）依系爭契約第3.5（V）後段約定「將有關工廠啟動、運作及維護、實驗程序、
      品質控管、所有可能有關工廠內製造產品之資訊、行銷研究及客戶服務之適當
      資訊、建議及訓練提供予客戶（即被告）．．．．訓練內容包括但不限於．
      ．．．及於契約第5.4條所定之五年權利金期限內，每年進行為期一週之視察
      ．．．」。
（三）惟原告並未依約於技術授權期間內，每年有一星期時間在長威公司技術指導與
      訓練。
（四）原告尚有下列諸多事項未履行完畢，詳述如后：
１、關於技術權利移轉：
（１）原告提供之設備因品質不良於八十五年至八十七年間陸續退回或維修。
（２）技術移轉后的良率目標無法完成。
（３）原告並未依約提供正確完整之技術資料與資訊（Technology and know-how）
      ，僅提供制程操作，並無其他設備與廠務設施之保養及維護技術，而機器備及
      無塵室的維護使長威公司至今已投入當初設廠時雙倍的金額，仍未達到標準。
（４）技術轉移工程中，無塵室整建設備安裝工程監督負責主管一再換人，且提供之
      生產設備與系統非常粗糙，設備的使用並無專人指導，均由長威公司工程師自
      行摸索學習，原告亦未依約移轉任何設計圖紙（無塵室及水、電、氣線路藍圖
      ）。
（５）原告並未依約持續派遣工程師到場做技術指導及訓練，自始至終僅 Eddie
      Fain 一人指導，且指導期間僅八十五年九月、八十五年十一月、八十六年四
      月，共計三個月時間。
２、關於驗收：原告提供之設備、機器安裝延遲約六個月，且未達契約保證的品質，
    無塵室設施至今尚在補強。
３、關於零組件支援：
（１）原告並未依約提供任何相關零組件的更新及替換服務，更新設備機器及原料、
      零件等均由天津長威公司自行承受負擔。
（２）原告未依約在簽約後二個月內，提供所需零組件的詳細清單。
十、長威公司自九十年七月起，因原告違約未提供完全之給付，損失重大，已另行使
    用他種生產晶片製程，不再應用原告提供之技術生產晶片，被告既未應用原告提
    供之技術生產晶片，自無給付權利金之義務。
十一、縱認為原告請求給付權利金有理由，原告應賠償被告之損害，被告於原告請求
      有理由之範圍主張抵銷：
（一）延遲之損害：
１、依本契約第 19 條及第 21 條規定，若「時程表」中載明之日期或時間有耽擱之
    情事，則供應商應付給被告預定之損害賠償金額（此金額即為完全及最後之延遲
    賠償），該金額之計算為每一延遲日以「契約價格」之仟分之壹（0.1%）計，本
    件契約價格為美金0000000．六九元，原告至少應賠償被告遲延損害，美
    金三十三萬七千零四十四元（計算式：0000000.69X1/1000X30X7=337044。
２、初裝工程約延遲一個月，機器設備之安裝驗收延遲約六個月，卻未依前開約定賠
    償被告延遲之損害。
（二）客訴賠償之損害：原告提供之製程，所生產的 GLASS PASSIVATED GPP WAFER
      一直有品質問題而且產品履次遭到客戶退貨及索賠，被告因而所受損害，原告
      並未賠償。
１、曾任麗正精密電子公司副總經理、美商適用器材公司研發部經理之張展東所提「
    天津長威公司晶圓廠評估」報告中敘及「宗觀其良品率偏低及可能產生品所問題
    的原因為天津長威公司目前採用的一玻璃被覆二極體技術乃是很老舊的製程技術
    與製造流程．．．．此為玻璃被覆二極體晶粒極為原始的製造方法，因此方法製
    造出來的晶片須以切割機直接切割玻璃來分割晶粒，因此造成保護玻璃（
    passivate glass）的龜裂，而使二極體晶粒失效，目前在台灣的同業早已捨棄
    以刀片覆蓋玻璃及直接切割玻璃的方法，而在多年前就直接開發光罩玻璃的製程
    。」
２、被告公司或長威公司就本件設備安裝遲延，設備瑕疵問題，曾多次書面傳真通知
    原告公司有傳真文件可稽。
３、長威公司自九十年七月起即不再使用原告提供之技術生產晶片，改善 Photo
    Glass 光阻玻璃製程生產晶片，有長威公司發給原告公司之傳真文及長威公司
    APQP 進度表、Photo Glass 流程卡、Photo Glass 光阻玻璃製程設備採購明細
    及採購單可稽。
４、被告公司因原告公司提供之製程技術設計不良，生產之晶片所製造之成品  電性
    不良等問題，因而遭銷貨退回、銷貨折讓者，如八十九年、九十年銷貨退回、銷
    貨折讓金額三百三十七萬二千四百八十七元之部分有銷貨折讓通知單、銷貨退回
    通知單二十張及會計部門統計表可稽。
參、證據：提出
    七日發票、天津市地方稅務局出具之編號0000000境外公司（個人）營業
    稅和個人所得稅完稅證明及編號0000000境外公司企業所得稅完稅證明、
    天津長威公司提供其與原告訂立之供應、安裝和佣金制度合同、ＥＤＤＩＥＦＡ
    ＩＮ１９９６年１１月２７日報告、被告給付之契約價格明細、被告公司銷貨退
    回及銷貨折讓明細、退貨及銷貨折讓之部分傳票、發票、銷貨退貨通知單、銷貨
    折讓通知單暨中文譯本、被告公司員工製作對客戶提出之改善措施報告書五份暨
    中文譯本、張聯東所提「天津長威公司晶圓廠評估」、被告公司或天津長威公司
    就本件設備安裝遲延、設備瑕疵問題傳真文件、天津長威公司ＡＰＱＰ進度表、
    ＰhotoＧlass流程卡、PhotoＧlass光阻玻璃製程設備採購明細及採購單、被告
    公司銷貨折讓通知單、銷貨退回通知單二十張及會計部門統計表、元超公司登記
    資料、何悅律師函影本等為證。並聲請詢問證人連宇貞、陳銘逵。
    理  由
甲、程序事項：
    原告提出之委任狀雖未經認證，但委任狀上業經原告之法定代理人「丙○○」簽
    名代理出具，符合形式上之真正；被告雖認：「原告未提出經公證﹑認證之公司
    登記資料以證明其於起訴時為合法存在之公司，並經證明原告於起訴時確經合法
    之法定代理人代理，而該委任狀亦未經公證﹑認證」云云；但本件於九十一年八
    月一日即已繫屬本院，經多次之言詞辯論，被告卻遲至九十二年九月三十日始以
    上開程序事項提出抗辯，意圖延滯訴訟，殊無可取，應認原告業經合法起訴且合
    法授與訴訟代理權。
乙、實體事項：
一﹑原告起訴主張：兩造於八十四年七月十五日簽訂有系爭契約，依契約約定，被告
    對於原告授權之相關矽晶片生產技術，應連續五年支付權利金，嗣於八十六年七
    月二十八日，兩造就系爭契約簽訂補充協議書，雙方達成技術權利金部分之合意
    ，被告同意自八十六年七月起至九十一年七月止，每季結算一次，於每一季結束
    後十五日內告知長威公司出貨之晶片數量，並於次月二十日前將權利金給付予原
    告。但被告自九十年二月份起，即未支付權利金予原告，自九十年二月起至同年
    四月止，已累積積欠原告三個月共計美金一萬零七百五十二點五元之權利金，在
    被告提出長威公司每月晶片實際出貨量之計算報告前，暫依被告於九十年二月至
    四月積欠原告美金一萬元零七百五十二點五元之標準推算，請求被告給付自九十
    年二月起至九十一年七月止應付之權利金共計美金六萬四千五百一十五元。
二﹑被告則以：本件權利金之支付，業由原告與長威公司約定，由長威公司支付，則
    債務已由長威公司承擔，被告並無給付之義務；且原告提供之技術有諸多瑕疵，
    未達約定良率百分之九十之要件，又原告亦未依約定提供關於技術權利移轉及服
    務，使被告損失重大，自九十年七月起已不再使用原告之技術，而改用他種生產
    晶片製程，對於原告之不完全給付行使同時履行抗辯權，因而所生之損害並主張
    抵銷。
三、關於原告主張兩造於八十四年七月十五日簽訂有系爭契約，依契約約定，被告對
    於原告授權之相關矽晶片生產技術，應連續五年支付權利金，而被告自九十年二
    月份起，即未支付權利金予原告，自九十年二月起至同年四月止，已累積積欠原
    告三個月共計美金一萬零七百五十二點五元之權利金之事實，為被告所不爭執，
    堪認為真實。
四﹑茲兩造所爭執者，為：（一）本件權利金債務是否業由長威公司承擔，被告因而
    無給付義務？（二）原告提供之技術及相關服務，是否有不完全給付之情事，被
    告得否因而拒絕給付權利金，或與損失抵銷？（三）是否因被告自九十年七月起
    已不再使用原告之技術，因而無給付嗣後權利金之義務？
五﹑關於爭點（一）：
    被告雖提出原告與長威公司所簽訂之「供應﹑安裝及佣金制度合同」為證，主張
    ：本件權利金債務是否業約定長威公司承擔。原告對於上開合同之真正雖不否認
    ，但否認有債務承擔之情事，辯稱：由長威公司給付原告權利金之安排，至多僅
    係第三人負擔契約之約定，與被告作為系爭契約當事人並負有履行契約義務之責
    任無涉等語。查原告之所以與長威公司所簽訂之「供應﹑安裝及佣金制度合同」
    ，據長威公司之代理廠長即證人陳銘逵之證述：「其目的主要是用來支付原告技
    術權利金，因大陸是外匯管制，長威公司必須要有這樣書面資料，才能將錢匯出
    。」顯然該合同乃因中國大陸實施外匯管制政策，為使被告轉投資之天津長威廠
    得以其生產產品之利潤所得，作為權利金之支付來源，順利匯出外匯而簽訂，其
    並無由長威公司承擔系爭契約之權利債務之合意甚明，因而被告所提出之中國大
    陸完稅證明﹑長威公司給付權利金之發票等，均不足作為其主張：由原告與長威
    公司訂立契約承擔系爭契約權利金債務之佐證，被告既係系爭契約之當事人，自
    須負擔契約債務，自不待言。
六﹑關於爭點（二）：
（一）關於廠房設備方面：
    本件縱如被告所主張廠房設備之安裝有遲延，致生被告受有損害，但此項廠房設
    備﹑機器設施安裝之爭議，兩造已於八十六年七月三十一日會商作一支付價金總
    結，有補充協議書在卷為憑（原證二），被告自不得於訴訟中再為此項爭執，關
    於此部分同時履行及抵銷之抗辯，要無可採。
（二）關於廠房設備﹑機器設施之維護部分：
    查設備應達到何項功能，方符合標準？證人陳銘逵不諱言：「一開始的時候我們
    根本弄不清楚，所以也沒有什麼維修的問題。只有在設備壞了才要求維修，至於
    依系爭契約第三項之約定，原告所派遣視察人員之視察費用，其「商務機票費用
    ﹑住宿費及每日一百元美金之差旅費應由被告負擔」，於機器設備無故障情形，
    被告根本不清楚設備有何維修之需求下，強責原告未盡維修之義務，亦不可採。
（三）關於技術技術及營業資訊部分：
    按原告所授與之技術，係採ＧＰＰ製程，惟矽晶片之製程包括生產﹑切割﹑封裝
    等製程，於專業上各有不同之領域，因被告原營業者為二極體整流器之封裝及銷
    售，並無晶片廠，故與原告簽訂晶片產之整廠技術轉移，生產晶片階段不包括切
    割，原告之授權技術在於如何生產晶片，不在於如何切割，此經證人陳銘逵證述
    屬實，是被告以系爭契約之附件，認為原告授權之技術包括切割，但該附件所敘
    述者，僅係ＧＰＰ製程之所有階段而已，其認為原告授與技術之範圍包括晶片切
    割技術，顯有誤會，而無可採。關於被告所提出之八十五年十一月二十七日報告
    ，認為原告所授權之技術僅可使良率達百分之八十，未達百分之九十之約定云云
    ，但所生產之部分晶片，須「達到驗收電性允收的標準才進行後續切割封裝」，
    之所以有電性不良之情形，乃因「原告教導之ＧＰＰ製程，採手術刀式塗佈方式
    ，在切割道裡面會有玻璃，所以將來在封裝切割的時候會產生微裂現象」，此亦
    經證人陳銘逵證述在卷，由此可知，電性不良，其原因並非於晶片生產階段所發
    生，而係於切割時所發生，顯然係因受限於切割技術無法克服依原告所授權之生
    產技術，所生產之晶片「在切割道裡面會有玻璃」而引起；按晶片之切割係被告
    之專業領域，而非原告之專業領域，系爭契約既無授權之生產技術須配合何種切
    割技術以達良率百分之九十之特別約定，如何配合切割以提升良率，自應由被告
    自行研發解決，其反以切割階段所生之瑕疵，歸責於原告，自非允當。況矽晶片
    生產，為一高科技之事業，須由學習過程中累積經驗及培育人才，以提升良率，
    被告由原先之一次擴散製程自行研發改為二次擴散製程，減少晶片邊緣污染，以
    提升良率，即為明證。是被告雖提出銷貨折讓單﹑退貨通知單，且證人連宇貞證
    稱：「晶片有因電性不良而遭客戶退貨之情事」，但晶片電性之不良，既係非可
    歸責於原告之因素所造成，自不足作為原告有不完全給付之證明。況被告迄九十
    一年二月起，始拒絕給付權利金，先前均按期支付，亦無任何有授權技術瑕疵之
    書面通知，臨訟方主張原告有不完全給付之事由，委無可信。
七﹑關於爭點（三）
    被告另主張：因原告授權之技術老舊，其自九十年七月起已不再使用原告之技術
    ，因而無給付嗣後權利金之義務云云，但被告所提出長威公司劉雯致原告法定代
    理人丙○○之信函中（被證十二），雖有「自二○○一年七月起不會再有應用您
    所提供的技術所生產的晶片產出」之敘述，但原告否認曾收受該信函，自不得僅
    憑被告單方所製作之文書，即認有此項事實，另被告所提出之何悅律師事務所函
    （被證十五），亦僅表示希望得商談權利金事宜，並未為任何解約之表示；此外
    被告並未舉出任何明確證據證明其自九十年七月起即停止使用原告所提供之技術
    ，況依長威公司於九十一年四月九日之傳真文件（原證十七），亦明確告知尚有
    美金２９７０４．０７未支付，希望原告提供發票請款，亦足證被告所辯與事實
    不相符合，而無可信。
八﹑綜合上述，原告依系爭契約之約定，自得請求被告給付權利金，因被告拒絕提出
    生產晶片數量之相關數據資料，乃依自九十年二月起至同年四月止，所累積積欠
    三個月權利金美金一萬零七百五十二點五元之標準推算，請求被告給付自九十年
    二月起至九十一年七月止應付之權利金共計美金六萬四千五百一十五元，併依補
    充協議書之約定，請求自九十一年七月二十日起至清償日止，按法定利率百分之
    五計算之利息，洵為有理由，應予准許。
丙、假執行之宣告：
    兩造陳明願供擔保請為宣告假執行或免為假執行，經核均與規定相符，爰分別酌
    定相當之擔保金額予以宣告。
丁、結論：本件原告之訴為有理由，依民事訴訟法第七十八條、第三百九十條第二項
    ﹑第三百九十二條第二項，判決如主文。
中      華      民      國    九十二    年    十二    月     八      日
                                            民事第六庭  法  官    侯水深
正本係照原本作成
如對本判決上訴，須於判決送達後廿日內向本院提出上訴狀
中      華      民      國    九十二    年    十二    月     九      日
                                                        書記官    林秀妙
附註：
民事訴訟法第三百九十二條
法院得宣告非經原告預供擔保，不得為假執行。
法院得依聲請或依職權，宣告被告預供擔保，或將請求標的物提存而免為
假執行。
依前項規定預供擔保或提存而免為假執行，應於執行標的物拍定、變賣或
物之交付前為之。


司法院資訊處製作；財團法人民間司法改革基金會備份。
